【裁判字號】    98,訴,1416
【裁判日期】    990315
【裁判案由】    違反毒品危害防制條例
【裁判全文】
臺灣屏東地方法院刑事判決              98年度訴字第1416號
公  訴  人  臺灣屏東地方法院檢察署檢察官
被      告  甲○○
上列被告因違反毒品危害防制條例等案件，經檢察官提起公訴（
98年度毒偵字第1501號），被告於準備程序中就被訴事實為有罪
陳述，經本院告知簡式審判程序之旨，並聽取當事人意見後，本
院合議庭裁定由受命法官獨任依簡式審判程序審理，判決如下：
    主  文
甲○○施用第一級毒品，累犯，處有期徒刑壹年貳月。又施用第
二級毒品，累犯，處有期徒刑拾月，扣案沾黏甲基安非他命之玻
璃球吸食器壹組沒收銷燬之。應執行有期徒刑壹年拾月，扣案沾
黏甲基安非他命之玻璃球吸食器壹組沒收銷燬之。
    事  實
一、甲○○前因違反肅清煙毒條例、竊盜，傷害，麻醉藥品管理
    條例、恐嚇，過失傷害等案件，分別經本院以86年度訴字第
    420 號判處有期徒刑3 年3 月與5 月、86年度易字第1535號
    判處有期徒刑5 月，最高法院以88年度台上字第834 號（原
    審案號：臺灣高等法院高雄分院87年度少連上訴字第20號）
    判處有期徒刑5 年6 月與1 年，本院以96年度交簡上字第18
    號判處有期徒刑4 月確定，上開案件迭經入監執行、假釋出
    監、撤銷假釋執行殘刑與接續執行，迄於民國98年2 月27日
    執畢出監。另於94年間，因施用毒品案件，迭經法院裁定送
    觀察勒戒、強制戒治，迄於95年7 月31日認無繼續執行必要
    而停止其處分出所，並經臺灣屏東地方法院檢察署檢察官以
    95 年 度戒毒偵字第66號為不起訴處分確定。詎其仍不知悔
    改，明知海洛因、甲基安非他命業經公告列為毒品危害防制
    條例之第一級、第二級毒品，不得持有、施用，竟基於施用
    第一級毒品之犯意，於98年8 月18日20時許，在屏東縣枋寮
    鄉○○路45之17號舊居處，以將海洛因粉末摻入所有香菸後
    點燃吸食煙霧之方式，施用第一級毒品海洛因1 次。另基於
    施用第二級毒品之犯意，於98年8 月18日21時許，在上開地
    點，以將甲基安非他命放入所有玻璃球吸食器內燒烤後吸食
    煙霧之方式，施用第二級毒品甲基安非他命1 次。嗣於98年
    8 月19日15時30分許，為警持搜索票至上開地點查獲甲○○
    ，並扣得上開沾黏甲基安非他命之玻璃球吸食器1 組，後經
    其同意採集尿液送驗，結果呈現可待因、嗎啡及甲基安非他
    命陽性反應，始悉上情。
二、案經屏東縣政府警察局潮州分局報告臺灣屏東地方法院檢察
    署檢察官偵查起訴。
    理  由
一、本件係依刑事訴訟法第273 條之1 第1 項行簡式審判程序，
    其證據調查依同法第273 條之2 所定原不受審判外陳述排除
    之限制；又被告對於卷內各項證據亦不爭執證據能力，復無
    事證顯示有何違法取得或類此瑕疵之情，故卷內所列各項證
    據，自均有證據能力，合先敘明。
二、上揭犯罪事實，業經被告坦承不諱，另據前開採尿送驗結果
    ，亦呈可待因、嗎啡及甲基安非他命陽性反應，有臺灣檢驗
    科技股份有限公司濫用藥物尿液檢驗報告、被告之尿液送驗
    代號與姓名對照表等件為憑（見偵卷第27頁、警卷第13頁）
    ，此外尚有搜索票、搜索扣押筆錄、查獲施用毒品案件報告
    表所示查獲情形在卷可參（見警卷第2-3 、12頁），暨扣案
    玻璃球吸食器1 組亦經檢驗確認沾黏甲基安非他命無訛，有
    臺灣尖端先進生技醫藥股份有限公司簡易快速篩檢試劑初步
    檢驗結果足資佐證（見警卷第19頁）。是認被告之自白與事
    實相符，堪予採信，從而本件罪證明確，被告犯行洵足認定
    ，應依法論科。
三、查被告前因施用毒品案件，經法院裁定送觀察勒戒、強制戒
    治執行等情，業如前述，並有前案紀錄表、刑案資料查註紀
    錄表各1 份可考，其於觀察勒戒、強制戒治執行完畢後，5
    年內再犯本件施用毒品罪，應依毒品危害防制條例第23條第
    2 項予以追訴。按海洛因、甲基安非他命分別係毒品危害防
    制條例第2 條第2 項第1 款、第2 款所定第一級、第二級毒
    品。核被告所為，係犯毒品危害防制條例第10條第1 項之施
    用第一級毒品罪、同條第2 項之施用第二級毒品罪。被告持
    有毒品之低度行為均應被施用之高度行為所吸收，不另論罪
    。被告所犯上開2 罪間，犯意個別、行為互殊，應分論併罰
    。被告曾受如事實欄所載判刑執行等情，有上開前案紀錄資
    料足稽，其於徒刑執行完畢後，5 年內故意再犯本件有期徒
    刑以上之各罪，為累犯，均應依刑法第47條第1 項加重刑度
    。爰審酌被告前科累累，素行不佳，觀諸其自87年間初次入
    獄時起，至98年間最近一次出監為止，累計所受司法矯治時
    間已超過9 年之久，有臺灣高等法院在監在押全國紀錄表為
    憑，如今再度施用毒品犯下本案，顯然不知改過，猶未因前
    案而記取教訓，原不宜寬貸，惟念及被告尚能坦然面對司法
    、供承己身罪行不諱，犯後態度非劣等一切情狀，各量處如
    主文所示之刑，併依法定應執行刑，以資懲儆。
四、扣案沾黏甲基安非他命之玻璃球吸食器1 組，業經檢驗確認
    殘留毒品成分無訛，有上開檢驗結果可參（見警卷第19頁）
    ，該物因沾黏毒品與之附和、無法析離，自應一體視為查獲
    被告本件施用第二級毒品犯行之扣案毒品，依毒品危害防制
    條例第18條第1 項前段宣告沒收銷燬之；至被告所有供其施
    用第一級毒品使用之香菸，業經吸食燃罄，為被告於本院審
    理中供述明確（見本院99年3 月1 日審判筆錄第5 頁），自
    無宣告沒收之必要，附此敘明。
據上論斷，應依刑事訴訟法第273 條之1 第1 項、第299 條第1
項前段，毒品危害防制條例第10條第1 項、第2 項、第18條第1
項前段，刑法第11條前段、第47條第1 項、第51條第5 款，判決
如主文。
本案經檢察官曾士哲到庭執行職務
中    華    民    國    99    年    3     月    15    日
                  刑事第四庭    法  官  江振源
以上正本證明與原本無異
如不服本判決，應於判決送達後10日內向本院提出上訴書狀（應
附繕本），其未敘述上訴理由者，應於上訴期間屆滿後20日內補
提理由書狀於本院，上訴於臺灣高等法院高雄分院。
中    華    民    國    99    年    3     月    16    日
                                書記官  潘豐益
附錄本判決論罪科刑法條：
毒品危害防制條例第10條
施用第一級毒品者，處六月以上五年以下有期徒刑。
施用第二級毒品者，處三年以下有期徒刑。

司法院資訊處製作；財團法人民間司法改革基金會備份。
